臺灣桃園地方法院民事判決　　　　　　　 94年度訴字第504號
原　　　告　甲○○
被　　　告　乙○○
右當事人間請求損害賠償事件，原告提起刑事附帶民事訴訟（93
年度桃附民字第43號），經本院刑事簡易庭裁定移送，於民國94
年6 月30日言詞辯論終結，判決如左：
    主      文
被告應給付原告新臺幣貳萬元，及自民國93年10月19日起至清償
日止，按週年利率5%計算之利息。
原告其餘之訴駁回。
訴訟費用由被告負擔分三十五分之一，餘由原告負擔。
本判決第一項得假執行，但被告得以新台幣貳萬元為原告預供擔
保後，免為假執行。
原告其餘假執行之聲請駁回。
    事實及理由
一、本件原告起訴主張民國93年1 月15日下午4 時50分許，被告
    於桃園縣桃園市○○路416 號桃園監理站驗車第一車道，因
    驗車問題而與在場之桃園監理站驗車員即原告發生口角，被
    告當場以「幹你娘」穢語辱罵原告，並徒手推擠原告，使原
    告撞擊後側之牆壁與欄杆，因而受有左上臂挫傷之傷害。原
    告國中肆業，事發當時任職於桃園監理站，每月薪水新台幣
    （下同）1 萬多元，已婚並育有3 名在學中子女，名下無不
    動產亦無存款，負債約3 萬元。原告爰向被告請求損害賠償
    718, 000元，其款項如次：（一）醫藥費18,000元。（二）
    身體傷害之精神慰撫金500,000 元。（三）受辱罵名譽受損
    之精神賠償200,000 元。綜上所述，原告爰依侵權行為之法
    律關係提起本訴，並聲明求為判決命被告給付718,000 元，
    及自起訴狀繕本送達之翌日（93年10月19日）起至清償日止
    按週年利率5%計算之利息，暨陳明願供擔保，請准宣告假執
    行。
二、被告則以其固有辱罵原告，但僅推而未毆打原告，原告請求
    損害賠償之數額過高。被告為高中肆業，現無工作，離婚並
    育有2 名在學中之子女，名下有一與他人共有之土地，價值
    約5 百萬元，被告所有權應有部分為5 分之1 ，目前為其他
    債權人假扣押中，債務約為1,700,000 元等語置辯，並聲明
    駁回原告之訴，暨陳明願供擔保，請准宣告免為假執行。
三、原告主張其於上述時地受被告辱罵、徒手推擠而撞擊後側之
    牆壁與欄杆，致受有左上臂挫傷等情，已為被告所不爭執，
    並有本院93年度桃簡字802號刑事卷附診斷證明書1紙（93年
    度偵字第4520號卷12頁）、關係人張金益指述（同上刑事卷
    75頁至79頁）及勘驗筆錄1紙（同上刑事卷85頁）在卷為憑
    。原告此部分主張，自為真實可信。被告不法侵害原告身體
    、名譽，自應賠償原告所受損害，茲將原告請求分述如下：
（一）醫藥費12,000元部分：原告主張其因傷支出醫藥費12,000
    元云云，雖提出台灣省國術會損傷推拿整復委員會蔡武國術
    館整復單據1 紙為憑，然據該單據所載傷情說明「手背下胸
    部、背後內傷整復外用藥。推拿。」，原告此部分支出費用
    不能證明係原告所受本件左上臂挫傷之必要費用。原告此部
    分請求，因不能證明而不得憑採。
（二）身體傷害之精神慰撫金500,000 元部分：原告受本件傷害
    ，自得請求非財產損害，又，原告國中肆業，事發當時任職
    於桃園監理站，每月薪水1 萬多元，已婚並育有3 名在學中
    子女，名下無不動產亦無存款，負債約3 萬元；被告為高中
    肆業，現無工作，離婚並育有2 名在學中之子女，名下有一
    與他人共有之土地，價值約5 百萬元，被告所有權應有部分
    為5 分之1 ，目前為其他債權人假扣押中，債務約為1,700,
    000 元等情，亦為兩造所自陳。本院審酌兩造前述之教育程
    度、職業、身分、經濟能力、被告徒手推擠執行驗車公務之
    原告成傷、原告僅受左上臂挫傷之輕微傷害等情，原告請求
    非財產上之損害以1 萬元為適當。超過部分之請求，為無理
    由。
（三）受辱罵名譽受損之精神賠償200,000 元部分：原告受被告
    以穢語辱罵，名譽上自受有損害。本院審酌兩造前述之教育
    程度、職業、身分、經濟能力、被告辱罵執行驗車公務之原
    告，辱罵用語等情，原告請求非財產上之損害以1萬元為適
    當。超過部分之請求，為無理由。
（四）原告因本件侵權行為得請求身體傷害之精神慰撫金1萬元
    及受辱罵名譽受損之精神賠償1萬元合計2萬元。
四、從而原告依侵權行為之法律關係，請求被告應給付2萬元，
    及自93年10月19日（刑事附帶民事訴訟起訴狀繕本於93年10
    月19日送達）起至清償日止，按週年利率5%計算之利息，於
    法有據，為有理由。原告逾此範圍之請求，為無理由，應予
    駁回。
五、本判決所命給付之金額未逾50萬元，爰依職權宣告假執行。
    被告陳明願供擔保准為免為假執行之宣告，於法並無不合，
    亦酌定相當之擔保金宣告之。原告其餘假執行之聲請，因訴
    之駁回而失所附麗，應併予駁回。
六、據上論結，本件原告之訴為一部有理由，一部無理由，依民
    事訴訟法第79條、第389 條第1 項第5 款、第392 條第2 項
    ，判決如主文。
中　　華　　民　　國　　94　　年　　7 　　月　　13　　日
                  民事第一庭    法　官　張天民
以上正本係照原本作成
如對本判決上訴，須於判決送達後20日內向本院提出上訴狀
中　　華　　民　　國　　94　　年　　7 　　月　　13　　日
                                書記官　劉雅玲
